臺灣桃園地方法院民事裁定　　　　　　　 100年度抗字第49號
抗　告　人　精磁科技股份有限公司
法定代理人　王文博
相　對　人　周正宇
　　　　　　莊坤倫
　　　　　　許志豪
　　　　　　黃柏勳
　　　　　　陳源水
上列抗告人與相對人周正宇等人間聲請准予強制執行事件，抗告
人對於中華民國100年3月24日本院100年度勞聲字第4號裁定提起
抗告，本院裁定如下：
    主  文
抗告駁回。
抗告程序費用新臺幣壹仟元由抗告人負擔。
    理  由
一、抗告意旨略以：
(一)、相對人周正宇，於離職前利用電子郵件散佈抗告人發薪延遲
    消息予供貨廠商，致供貨廠商紛紛要求須以現金交易之方式
    為之，從而造成抗告人資金調度困難，嗣更復於民國99年10
    月25日桃園縣政府勞工局召開之調解會上當場錄音，意圖不
    明，為此，基於保障抗告人之權益，爰依法提出抗告。
(二)、抗告人積欠相對人等工資乙事，抗告人雖有資金調度上之不
    便，惟仍有相當誠意解決，同意於100 年7 月、8 月、9 月
    及10月，上揭各月底分4 次平均攤還。
二、按勞資爭議經調解成立或仲裁後，當事人之一方不履行其義
    務時，他方得向該管法院聲請裁定強制執行，勞資爭議處理
    法第59條第1 項前段定有明文。又有下列情形之一者，法院
    應駁回其強制執行之聲請：(一)、調解內容或仲裁判斷係使勞
    資爭議當事人為法律上所禁止之行為；(二)、調解內容或仲裁
    判斷與爭議標的顯屬無關或性質不適於強制執行；(三)、依其
    他法律不得為強制執行，同法第60條亦定有明文。
三、經查，本件相對人於原審主張伊與抗告人間因給付薪資等爭
    議，於99年10月25日經桃園縣政府勞資爭議調解委員會調解
    成立，抗告人應各給付相對人等如原裁定附表欄位(一)所示之
    金額，並應於資金到位後一次給付，倘若資金未能於99年11
    月30日以前到位，則資方應於99年12月7 日起至100 年3 月
    7 日止共分4 期，按月於每月7 日平均給付之，如有一期未
    按時給付，視同全數到期。詎抗告人迄今尚有如原裁定附表
    欄位(二)所示之金額未履行等情，此有桃園縣政府99年10月26
    日府勞資字第0990424718號函及所附勞資爭議調解紀錄以及
    本院對相對人周文宇之公務電話記錄各一份，在卷可稽。再
    者，上開調解內容並非法律所禁止，亦顯非與爭議無關，性
    質上亦無不適於強制執行，復無依其他法律不得強制執行，
    或違反上開法律有關調解規定之情事，是相對人聲請強制執
    行，於法自無不合，而應准許，原裁定准予強制執行，並無
    違誤。抗告人以相對人周正宇散佈發薪遲延及錄音等行為造
    成資金調度困難情事聲明抗告，與本件勞方（即相對人等）
    向資方（即抗告人）請求薪資、資遣費等情無涉，抗告人若
    欲主張其法律上其他權利應循他種程序，是此部抗告並無理
    由；另抗告人提出願意於100 年7 月、8 月、9 月及10月，
    上揭各月底分4 次平均攤還等語，殊與原調解之內容不符，
    復未經相對人同意更改清償期日，亦無可採，且倘事後抗告
    人自動履行，係於相對人向法院聲請強制執行之抗辯或障礙
    事由，亦非本院依法所得審究。是相對人依勞資爭議處理法
    第59條第1 項聲請本院裁定得為強制執行，於法有據。原裁
    定准予強制執行，即無不合。抗告意旨指摘原裁定不當，求
    予廢棄，洵無理由，應予駁回。
四、據上論結，本件抗告為無理由，依勞資爭議處理法第59條第
    3 項，非訟事件法第46條、第21條第2 項、第24條第1 項，
    民事訴訟法第495 條之1 第1 項、第449 條第1 項、第78條
    ，裁定如主文。
中    華    民    國   100    年    5     月    12    日
                  民事第三庭  審判長法  官  張益銘
                                    法  官  林靜梅
                                    法  官  陳筱蓉
本裁定除以適用法規顯有錯誤為理由，並經本院許可外，不得再
抗告。如提起再抗告，應於收受後10日內，向本院提出再抗告狀
，並繳納再抗告費新台幣1,000 元。
以上正本證明與原本無異。
中    華    民    國   100    年    5     月    12     日
                                    書記官  蔡佩媛